臺灣高等法院臺南分院刑事判決
110年度上訴字第716號
上  訴  人  臺灣嘉義地方檢察署檢察官
上  訴  人  
即  被  告  己○○




選任辯護人  吳炳輝律師（法扶律師）
上  訴  人  
即  被  告  丙○○



選任辯護人  陳柏任律師
            王聖傑律師
上  訴  人  
即  被  告  丁○○




被      告  乙○○


上列上訴人因被告加重詐欺等案件，不服臺灣嘉義地方法院109
年度訴字第425號中華民國110年4月28日第一審判決（起訴案號
：臺灣嘉義地方檢察署109年度偵緝字第77號、109年度少連偵字
第17號、109年度少連偵字第20號），提起上訴，本院判決如下
：
    主  文
原判決撤銷。
己○○三人以上共同犯詐欺取財罪，累犯，處有期徒刑壹年伍月；
○○機車租賃定型化契約書上偽造之「甲○○」署押、指印各壹枚沒
收。又三人以上共同以網際網路散布犯詐欺取財未遂罪，累犯，
處有期徒刑捌月；扣案變造之丙車行車執照、車輛買賣讓渡書各
壹份均沒收。應執行有期徒刑壹年拾月，沒收部分併執行之。
丙○○三人以上共同犯詐欺取財罪，處有期徒刑壹年壹月；○○機車
租賃定型化契約書上偽造之「甲○○」署押、指印各壹枚沒收。又
三人以上共同以網際網路散布犯詐欺取財未遂罪，處有期徒刑陸
月。均緩刑肆年，並應履行附表所示事項。
丁○○三人以上共同犯詐欺取財罪，處有期徒刑壹年貳月；○○機車
租賃定型化契約書上偽造之「甲○○」署押、指印各壹枚沒收。又
三人以上共同以網際網路散布犯詐欺取財未遂罪，處有期徒刑柒
月。應執行有期徒刑壹年陸月。
乙○○三人以上共同犯詐欺取財罪，處有期徒刑壹年肆月；○○機車
租賃定型化契約書上偽造之「甲○○」署押、指印各壹枚沒收。又
三人以上共同以網際網路散布犯詐欺取財未遂罪，處有期徒刑捌
月。應執行有期徒刑壹年捌月。
    事  實
一、己○○與丙○○、丁○○、乙○○及少年陳○榤（姓名年籍詳卷，民
    國00年生，另由臺灣苗栗地方法院裁定交付保護管束，無證
    據證明己○○、丙○○、丁○○、乙○○知悉陳○榤行為時為未滿18
    歲之少年）並無承租機車之真意，實欲將租得之機車兜售牟
    利，竟為以下之行為：
  ㈠意圖為自己不法之所有，共同基於行使偽造私文書、三人以
    上共同詐欺取財、冒用身分使用他人交付之國民身分證之犯
    意聯絡，先以不詳方式取得不知情甲○○之國民身分證正本、
    駕照正本後，己○○指示丙○○、丁○○、乙○○、陳○榤出面承租
    機車，隨即由丙○○駕車搭載丁○○、乙○○、陳○榤，於108年2
    月26日晚上7時30分許，前往嘉義市○區○○路000號○○機車出
    租店，由丁○○、乙○○、陳○榤負責處理租車事宜，其等推由
    陳○榤向○○機車出租店負責人戊○○佯以「甲○○」名義承租車
    牌號碼000-0000號普通重型機車（下稱甲車）、車牌號碼00
    0-0000號普通重型機車（下稱乙車）各1輛，並當場交付甲○○之國民身分證正本、駕照正本及租金新臺幣（下同）1,200
    元與戊○○，且未經甲○○同意或授權，在○○機車租賃定型化契
    約書上偽簽「甲○○」之署押1枚，並偽蓋「甲○○」之指印1枚
    ，而偽造不實之○○機車租賃定型化契約書之私文書後，向○○
    機車出租店負責人戊○○提出而行使之，使戊○○誤認陳○榤係
    甲○○本人且欲租車，因而陷於錯誤而同意出租，遂交付上開
    2輛機車予陳○榤等人，足生損害於甲○○、戊○○及○○機車出租
    店對機車出租管理之正確性。
  ㈡張育笙等人取得甲、乙車後，即由丁○○、乙○○、陳○榤分乘甲
    車、乙車，返回其等當時位於雲林縣○○鎮○○路00巷0號之住
    處，與己○○、丙○○會合。己○○、丙○○、丁○○、乙○○、陳○榤
    復意圖為自己不法之所有，共同基於三人以上、以網際網路
    對公眾散布而詐欺取財、行使變造準特種文書、行使變造私
    文書之犯意聯絡，由己○○持其前於107年12月28日後某日，
    取得庚○○為典當車牌號碼000-000號普通重型機車（下稱丙
    車），而交付之丙車行車執照照片檔、庚○○之國民身分證及
    已簽名捺印之車輛買賣讓渡書等物，於108年2月26日租得甲
    、乙車後至同年3月7日15時之間某時，在不詳地點，以手機
    上的繪圖軟體變造庚○○為車牌號碼「000-0000」（即甲車）
    車主之行車執照照片檔，變造完成表彰庚○○為車牌號碼「00
    0-0000」車主之準特種文書，再以IBON列印出該變造行車執
    照，復在庚○○已簽名捺印之車輛買賣讓渡書上變造庚○○欲讓
    渡之機車為車牌號碼「000-0000」、引擎號碼為「000000-0
    00000」，並指示丁○○上網張貼販賣甲車之訊息，以網際網
    路對公眾散布販賣合法來源車輛之不實訊息，丁○○遂使用陳
    ○榤提供之臉書社群網站帳號「劉闊」張貼販賣甲車之訊息
    。嗣戊○○上網瀏覽該訊息，得知欲交易之車輛為其所出租之
    甲車，隨即報案處理，並與張育笙聯絡，假裝欲購買甲車，
    再加以查獲。其後丁○○自己○○處取得變造之丙車行車執照、
    車輛買賣讓渡書後，於108年3月7日下午3時50分許，由丙○○
    駕駛懸掛車牌號碼0000-00號（原車牌號碼為0000-00號）自
    用小客車，丁○○騎乘甲車至雲林縣虎尾鎮中正路與文化路口
    ，欲與喬裝買家之戊○○交易，嗣於丁○○向戊○○行使變造之丙
    車行車執照、車輛買賣讓渡書，欲將甲車出售與戊○○時，為
    據報在現場埋伏之警員當場查獲而未遂，足生損害於庚○○及
    汽車監理機關對於行車執照發放管理之正確性。
二、案經戊○○訴由雲林縣警察局虎尾分局報告臺灣雲林地方檢察
    署檢察官呈請臺灣高等檢察署臺南檢察分署檢察長令轉臺灣
    嘉義地方檢察署檢察官偵查起訴。
　　理  由
壹、證據能力部分：
　　按被告以外之人於審判外之陳述雖不符刑事訴訟法第159 條
    之1 至之4 等4 條之規定，而經當事人於審判程序同意作為
    證據，法院審酌該言詞陳述或書面陳述作成時之情況，認為
    適當者，亦得為證據；當事人、代理人或辯護人於法院調查
    證據時，知有刑事訴訟法第159 條第1 項不得為證據之情形
    ，而未於言詞辯論終結前聲明異議者，視為有前項之同意，
    同法第159 條之5 定有明文。立法意旨在於傳聞證據未經當
    事人之反對詰問予以核實，原則上先予排除；惟若當事人已
    放棄反對詰問權，於審判程序中表明同意該等傳聞證據可作
    為證據；或於言詞辯論終結前未聲明異議，基於尊重當事人
    對傳聞證據之處分權，及證據資料愈豐富，愈有助於真實發
    見之理念，且強化言詞辯論主義，使訴訟程序得以順暢進行
    ，上開傳聞證據亦均具有證據能力。查，本判決所引用具傳
    聞性質之各項證據資料，檢察官、上訴人即被告（下稱被告
    ）己○○、丙○○、張育笙、被告乙○○及被告己○○、丙○○之辯護
    人於本院準備程序、審理時表示同意列為本案證據（見本院
    卷第230-236頁、第249-255頁、第268-274頁、第353-354頁
    ），且經本院於審判期日依法踐行調查證據程序，檢察官、
    被告等人及辯護人於本院言詞辯論終結前均未表示異議，本
    院審酌該等具有傳聞證據性質之證據，其取得過程並無瑕疵
    或任何不適當之情況，應無不宜作為證據之情事，認以之作
    為本案之證據，應屬適當，依刑事訴訟法第159 條之5 之規
    定，自得作為證據。　　
貳、實體部分：
一、訊據被告己○○、丙○○、丁○○對於上揭犯罪事實均坦承在卷；
    另訊據被告乙○○固坦承有與被告丙○○、丁○○、證人陳○榤一
    同前往○○機車出租店承租甲、乙車，惟矢口否認有何本件犯
    行，辯稱：因為伊有在玩機車，丁○○說他要租機車，請伊陪
    他去看車，他們租了2台，之後機車怎麼處理，伊不知道，
    是警察來了，伊才知道他們把租來的車子賣掉云云。
二、惟查：
　㈠被告丙○○於108年2月26日晚上7時30分許，搭載被告丁○○、乙○○、證人陳○榤，前往○○機車出租店，由被告丁○○、乙○○、
    證人陳○榤負責處理租車事宜，其等推由證人陳○榤向告訴人
    戊○○佯以「甲○○」名義承租甲車、乙車，當場交付甲○○之國
    民身分證正本、駕照正本及租金1,200元與告訴人，並在○○
    機車租賃定型化契約書上偽簽「甲○○」之署押及指印各1枚
    ，告訴人戊○○因而陷於錯誤，將甲車、乙車出租與被告丁○○
    等人。嗣被告丁○○以證人陳○榤提供之臉書社群網站帳號「
    劉闊」，張貼販賣甲車之訊息，並自被告己○○處取得變造之
    行車執照、車輛買賣讓渡書後，於同日下午3時50分許，由
    被告丙○○駕駛懸掛車牌號碼0000-00號自用小客車，被告丁○○騎乘甲車至雲林縣虎尾鎮中正路與文化路口，向喬裝買家
    之告訴人戊○○行使變造之丙車行車執照、車輛買賣讓渡書，
    欲與告訴人戊○○交易時，當場為警查獲等節，業據被告張育
    笙於原審審理及本院準備程序時（見原審卷二第141、153頁
    ；本院卷第249頁）、被告丙○○於原審及本院準備程序、審
    理時（見原審卷一第252頁、卷二第55、73頁；本院卷第282
    、351、392、393頁）自承不諱，核與證人即告訴人戊○○於
    警詢及偵查時（見警卷第6頁正反面、第7頁正反面；偵1卷
    第59-61頁；偵3卷第100-102頁）、證人庚○○於警詢及偵訊
    時（見偵1卷第77-79、133-136頁）、證人陳○榤於警詢、偵
    查及原審審理時（見偵1卷第195-198頁；偵2卷第135-139頁
    ；偵3卷第113-117頁；原審卷一第252-274頁）之證述大致
    相符，並有雲林縣警察局虎尾分局搜索扣押筆錄、扣押物品
    目錄表、扣押物品收據（見警卷第10-13頁）、告訴人戊○○
    提出之臉書翻拍照片、查獲照片、路口監視器翻拍照片（見
    警卷第16-24頁）、告訴人戊○○領回車牌號碼000-0000號、0
    00-0000號機車後出具之贓物認領保管單（見警卷第25-26頁
    ）、被害人庚○○之身分證、變造之行照影本、車輛買賣讓渡
    書（見警卷第27-28頁）、○○機車租賃定型化契約書、甲○○
    身分證、駕照影本（見警卷第29-30頁）、失車-案件基本資
    料詳細畫面報表（見警卷第31-32頁）、交通部公路總局嘉
    義區監理所嘉義市監理站 108年 5 月 1 日嘉監義站字第10
    80091698 號函及其檢送之車牌號碼000-0000號機車車輛異
    動登記書、機車異動歷史查詢（見偵1卷第115-120頁）、被
    害人庚○○提供之臉書對話紀錄翻拍照片（見偵1卷第159-182
    頁）、交通部公路總局高雄區監理所108 年 5 月 23 日高
    監車字第1080082648 號函及其檢送之車牌號碼000-0000機
    車車籍查詢、機車車主歷史查詢（見偵1卷第203-205頁）、
    内政部警政署刑事警察局109年4月14日刑紋字第1090029279
    號鑑定書（見偵5卷第55頁）等資料附卷可憑，此部分事實
    ，堪可認定。　　　
　㈡被告己○○於本院準備程序及審理時已為認罪之表示（見本院
    卷第229、236-237、351、355、357、389、392、400頁），
    雖其一度辯稱：本件不是伊指使的，伊也沒有變造丙車之行
    車執照及車輛買賣讓渡書云云。惟查：
　⒈被告丁○○於警詢時陳稱：我是聽從一名綽號「光頭」的男子
    指使我跟另外2名男子（陳○榤及乙○○），一起到○○機車出租
    店租甲車、乙車，之後我接到「光頭」指示，要我到嘉義市
    某處車內置物箱，拿交易車子的資料，並指示我聯絡丙○○開
    車，我騎甲車到雲林縣虎尾鎮科技大學找買家交易甲車。我
    這次聽「光頭」指示到嘉義租車的時候，沒有拿報酬，因為
    之前我聽從「光頭」指示做其他租車變賣時，我都有收到報
    酬，所以我才聽「光頭」指示前往嘉義租車，也是「光頭」
    指示我將乙車停在雲林縣○○鎮○○路00號附近等語（見警卷第
    3頁反面-第5頁）；於偵訊時證稱：是己○○跟我說要租車，
    他要丙○○開車載我們去嘉義租車，我有聽到他要陳○榤拿著
    甲○○的證件去租車等語（見偵3卷第183-184頁）；於原審準
    備程序時陳稱：是己○○要我去租車等語（見原審卷一第160-
    161頁）。證人陳○榤於偵查中證稱：沒有「光頭」這個人，
    己○○教我們若遭警察查獲時，就全部推給「光頭」等語（見
    偵2卷第137頁）。可知被告丁○○於警詢時所稱指示其去租車
    、拿取變造行照及讓渡書、變賣機車之「光頭」，應係被告
    己○○。
　⒉被告丙○○於原審審理時證稱：在雲林土庫住處，是我、己○○
    、乙○○、丁○○、陳○榤住在一起，己○○跟我說乙○○、丁○○他
    們要去租機車，請我載等語（見原審卷一第238、244-245頁
    ）。證人陳○榤於原審審理時證稱：主要是己○○教我們的，
    己○○有時候會回來雲林土庫住處，不然就是電話聯絡。我實
    際有跟己○○聯絡，而且是他教我怎麼回答車行老闆的問題等
    語（見原審卷一第257頁）。兼之上開被告丁○○於警詢、偵
    查中之陳述，可知被告己○○確有指示被告丙○○搭載被告丁○○
    、乙○○及證人陳○榤等人前往○○機車出租店承租機車，並教
    導證人陳○榤如何與告訴人應對。　　　
　⒊變造丙車行車執照及車輛買賣讓渡書之過程：
　　被告己○○於偵訊時自陳：我有拿到庚○○的行照，我忘記是照
    片檔，還是原本，身分證只有拿到影本，是庚○○拿給我的，
    因為庚○○跟我借錢，後來庚○○沒錢還我，所以簽這些文件給
    我，時間是107年12月，在高雄市某個大學門口，庚○○有簽
    車輛買賣讓渡書，交身分證影本、機車行照，還有典當一輛
    機車給我等語（見偵4卷第18頁）。被告丙○○於偵查及原審
    審理時證稱：本件甲車之行車執照是影本且是假的，己○○當
    著我的面，以手機繪圖竄改後去7-11用ibon列印出來等語（
    見偵2卷第163頁；原審卷一第235-236、242頁)。可知被告
    己○○因借錢給被害人庚○○而取得證人庚○○所有機車之行車執
    照、所簽立之車輛買賣讓渡書，上開物品，當在被告己○○管
    領之下。再比對上開被告丙○○之證述，應可推認被告己○○將
    被害人庚○○之行車執照、車輛買賣讓渡書變造後，輾轉交與
    被告丁○○作為販賣甲車時使用。　　
　⒋被告張育笙等人與告訴人交易甲車之過程：
　⑴被告丁○○於警詢時證稱：「光頭」（即被告己○○）指示我騎
    甲車到虎尾科技大學找買家交易車輛，我聯絡丙○○一起去，
    打算我交易完車輛後，由丙○○載我離開等語（見警卷第3-4
    頁）；於偵訊時證稱：賣機車的部分，是「光頭」（即被告
    己○○）連繫我去處理等語（見偵2卷第114頁）。被告丙○○於
    原審審理時證稱：己○○有分配工作給我們，分配給丁○○就是
    叫他PO網賣車，然後要我等找到買主後，由丁○○騎車去賣，
    我跟在他後面，後來己○○有給我幾千元等語（見原審卷一第
    245-248頁），均一致證稱係被告己○○指示被告丁○○前往交
    易甲車。　
　⑵證人陳○榤於原審審理時證稱：己○○、丙○○有跟我們說租車是
    要賣車，在本件租機車前就有說過他們會租車來賣等語（見
    原審卷一第271-272頁）。兼之被告丁○○上開於警詢時所述
    ，其為避免實際指揮其等前往租車之人遭查獲，而偽稱係由
    「光頭」指揮，當無攀誣被告己○○之可能，加以證人庚○○之
    行車執照、車輛買賣讓渡書均係由被告己○○取得，上開共同
    被告及證人陳○榤一致證述關於為將承租之甲車變賣，其等
    承租甲車、乙車、取得變造行車執照、車輛買賣讓渡書，再
    上網出售甲車，並要被告丁○○前往交易甲車等過程，均係由
    被告己○○指揮，應堪採信。
　⒌從而，被告己○○指示被告丙○○等人承租上開2輛機車後，變造
    丙車行車執照及車輛買賣讓渡書，之後指示被告丁○○上網張
    貼販賣甲車資訊，並要被告丁○○、丙○○前往交易甲車等節，
    應堪認定。則被告己○○上開一度否認犯行之辯解，自不足採
    信。
  ㈢被告乙○○部分：　　
　⒈被告乙○○有與被告丙○○、丁○○、證人陳○榤一同前往○○機車出
    租店承租甲、乙車一情，業據認定如上。　　
　⒉證人即共同被告丙○○於原審審理時證稱：「（你是否認識被
    告己○○、乙○○、張育笙？）認識。（當時你們有無住在一起
    ？）一開始有一起住在土庫。」、「（丙○○、張育笙當時有
    無住在那裡？）有。」、「（提示丙○○偵訊筆錄，當時檢察
    官問你『對於乙○○所言，有何意見』，你回答說『乙○○不可能
    不知道陳○榤他們3個人租機車是為了要變賣，既然他是跟著
    他們一起租車，後來我有聽張育笙描述經過，我覺得乙○○不
    可能租車前不知道租車的目的，而且甲○○是乙○○的好朋友，
    所以我認為乙○○事前不可能不知道』，這些敘述是否正確？
    ）正確。」、「（檢察官又問『上述陳○榤等人是否均知悉租
    機車的目的是為了變賣？』，你回答『甲○○可能事前不知情，
    其他人應該事前都知情，乙○○可能沒有告訴甲○○，一開始甲○○是為了辦門號換現金而將證件交給乙○○，後來轉變為要租
    機車變賣，但變賣目的的主力可能是己○○』，這些敘述是否
    正確？）正確。（所以其他人都知道要做這一件事情？）算
    是。（你是否知道？）我知道。」、「（你本件究竟是什麼
    時候知道用甲○○名義所承租來的機車是要販賣的？）最後租
    完機車，把車騎回去土庫的時候才知道。（如何知道的？ 
    ）己○○、乙○○、張育笙、陳○榤在聊天的時候就知道了。」
    、「（你們當時聊什麼你就知道是租來要拿去賣的，你方才
    說租完之後騎回土庫你就知道要拿去賣了，你怎麼知道的？
    ）應該是己○○叫張育笙去臉書PO，說要把機車變賣掉。」、
    「（是誰請你在租車當天載乙○○跟張育笙去租車？）己○○說
    他們要去租機車，請我載。」、「你在準備程序時有提到『
    張育笙、陳○榤、己○○、乙○○有到租屋處，己○○在討論要怎
    麼賣車，他們都有聽到己○○在分配工作給他們，己○○也有分
    配工作給我，但我說我不要』，你明確的說己○○有分配工作
    給他們，也有分配給你，這些敘述是否正確？）正確，這跟
    我方才說的是一樣的，不過我忘記他們有沒有參與討論。」
    、「（你方才說己○○叫你開車載張育笙、乙○○去租車，那你
    有無跟張育笙、乙○○聯絡？）沒有，大家都在同一個現場。
    」、「（你的意思是己○○是在土庫的租屋處當面請你載也在
    土庫租屋處現場的張育笙跟乙○○一起去租車？）是。」、「
    （所以你們在租車前全部都在土庫租屋處？）是。」、「（
    張育笙當時是否已經知道是己○○叫你載他？）應該是知道，
    己○○一定會先跟張育笙跟乙○○說我要載他們去。」、「（所
    以是己○○跟張育笙和乙○○說你要載他們2 個去的？）是，比
    如說他們在2 樓講完事情了，有可能打電話給我說叫我下去
    2 樓，然後己○○跟我講，之後我們就直接出發了。」等語（
    見原審卷一第233-238、244-245、249-251頁）。
　⒊證人陳○榤於偵訊時證稱：己○○、丙○○有跟我們說租車要賣車
    ，乙○○也知道租車然後變賣的事，因為己○○、丙○○也有跟他
    說等語 （見偵2卷第137頁）；於原審審理時證稱：「（你
    是否認識被告己○○、丙○○、乙○○、張育笙？）都認識。（先
    認識哪一位？）乙○○。（你在108 年的時候有無與乙○○、張
    育笙、己○○、丙○○一起住在雲林土庫那裡？）有。」、「偵
    訊時檢察官問『甲○○參與之內容為何？』，你回答『甲○○是出
    借證件給我們去租車的，乙○○拿甲○○的證件過來的時候，他
    說有跟甲○○說拿證件是為了要租車來變賣之用，而且他有教
    甲○○之後自己去報證件遺失』，這些敘述是否正確？） 正確
    。」、「（偵訊時檢察官問『張育笙什麼時候知道你們是假
    租車後加以變賣車輛』」，你回答『我們還沒有實際租車時張
    育笙就知道了，我們租第一輛車就是張育笙載我去的，己○○
    、丙○○有跟我們說租車要賣車，所以張育笙知道這件事情』
    ，這些敘述是否正確？）正確。」、「（偵訊時檢察官問『
    光頭是何人，真實姓名為何』，你回答『光頭是捏造出來的，
    乙○○也知道租車後再變賣的事，因為己○○、丙○○也有跟他說
    』，這些敘述是否正確？）正確。」、「（那為何今天己○○
    、乙○○都說他們不知道這件事情？） 因為『光頭』這個東西
    就是捏造出來的，沒有這個人，當時我 接到消息是從張育
    笙跟乙○○那邊過來的，他們說被警察抓到還是怎麼樣，做筆
    錄時就說是『光頭』叫我們去做的。」、「（究竟是誰跟你們
    說這個過程要怎麼運作的？ ）主要是己○○教我們的，己○○
    有時候會回去，不然就是電話聯絡。」、「（是否知道租車
    、賣車需要經過什麼程式？）我有大概的印象是先要有綠色
    的行照，然後去找要買車的，之後我們是以『權利車』的方式
    去賣掉。（什麼叫做是以『權利車』的方式去賣車？）他們就
    叫『權利車』，我也不知道是什麼意思。（「權利車」是典當
    的車還是租來的車？）我不知道，應該就是用比較便宜的方
    式去賣掉。（就你所知，他們車輛的來源怎麼來的？）租車
    行租出來的。」、「（租車行的車他們如何弄到手的？）比
    如說用1、2千元租個1、2 天，租出來之後看車上有沒有行
    照那些的，如果沒有的話就會問看看能不能給，車行不能給
    的話就說如果開在路上被警察攔截說這車子是別人的還是偷
    來的，警察可能會不相信，所以通常車行都會把行車執照給
    我們。」、「（這次在租賃這個機車的時候，是誰主要跟機
    車店的老闆做接觸跟交談？）我沒有印象，我有印象的就是
    乙○○跟張育笙會問租車行的老闆這個車的性能，可不可以跑
    山什麼的。」、「（是誰選的？）一台是150CC 的好像聽說
    跑比較快，那一台好像是乙○○選的，雷霆好像是張育笙選的
    。 」、「（在簽這個契約書當下，有無拿出甲○○的身份證
    件？）有。（是誰拿出來的？）當時證件在我身上。（誰給
    你的？）乙○○給我的。」、「（為何張育笙可以用你的帳號
    ？ ）我借張育笙的。（為何張育笙不用自己的帳號？）因
    為他們要假帳號，才比較不會被抓到，那一支帳號我當時有
    提供帳號密碼給偵查隊當時偵查我的人，那個紀錄都有在。
    」、「（你回答『己○○、丙○○有跟我們說租車是要賣車』，是
    什麼時候說的？）在本件租機車前就有說過他們會租車來賣
    。（你回答『乙○○也知道租車變賣的事』，是否正確？）其實
    我們大家都知道，只是這一次的不知道是不是真的要賣的。
    （你為何會說乙○○也知道要租車後賣車的事情？）租車要賣
    車是我們大家都知道。」、「（為何大家都會知道？ ）因
    為之前就都做過了。」、「（那乙○○怎麼知道是要租車賣車
    ，而不是要去辦門號？）因為他也有抽成。」等語（見原審
    卷一第253、255、256、257、260、261、263、272頁）。
　⒋由證人丙○○、陳○榤上開陳述可知，案發當時被告乙○○與己○○
    、丙○○、張育笙、陳○榤同住雲林縣土庫鎮租屋處，被告己○○指示被告乙○○、丙○○、張育笙、陳○榤去租甲車、乙車，租
    完甲、乙車後，其等回到租屋處後，又討論將租來的車子轉
    賣事宜，加以證人陳○榤證稱被告乙○○知悉係以甲○○名義租
    車，可見被告乙○○就其等租機車就是為了要轉賣乙節知之甚
    詳，復一同參與租車事宜甚明。
　⒌被告乙○○於警詢時供稱：我是聽從一名綽號「光頭」的男子
    指使我與另外兩名男子（陳○榤與張育笙），於108年2月26
    日19時30分許，向○○機車出租店承租000-0000、000-0000等
    2輛機車等語（見偵1卷第192-193頁），而證人陳○榤證稱：
    「（『光頭』是何人、真實姓名？）沒有這個人，『光頭』是張
    育笙做筆錄時捏造出來的，己○○教我及張育笙若遭警察查獲
    時，就全部推給『光頭』。」等語（見偵2卷第137頁）、證人
    丙○○證稱：「（你有向陳○榤他們說，把本案的責任推給綽
    號『光頭』之人？）我沒有這樣說，這是己○○說的。」等語（
    見偵2卷第163頁），足見被告己○○為了避免被查獲，而要求
    其他共犯倘被警查獲，需捏造其等之首領為「光頭」，苟被
    告乙○○事先未與被告己○○等人謀議，怎麼會於警詢時供出被
    告己○○所捏造之「光頭」之人，由此亦可證明被告乙○○確實
    有參與本案，並分擔出面租車之行為，應無疑義。
  ⒍準此，被告乙○○否認參與本案，殊無可採，其犯行亦堪認定
    。　
  ㈣綜上所述，本件事證明確，被告己○○、丙○○、張育笙、乙○○
    之犯行均堪認定，自應依法論科。
三、論罪科刑部分：
　㈠被告等人行為後，刑法第212條業於108年12月25日修正公布
    ，並於同年月27日施行。修正後規定僅係按刑法施行法第1
    條之1第2項前段規定意旨，將罰金數額修正提高30倍，罪刑
    並無變更，不生新舊法比較之問題，而應依一般法律適用原
    則，適用新法即裁判時法。　　　　
　㈡按汽車牌照包括號牌、行車執照及拖車使用證，為行車之許
    可憑證，道路交通安全規則第8條前段定有明文；次按汽車
    牌照為公路監理機關所發給，固具有公文書性質，惟依道路
    交通安全規則規定，汽車牌照僅為行車之許可憑證，自屬刑
    法第212條所列特許證之一種（最高法院63年度台上字第155
    0號判決意旨參照）。　　　
  ㈢按刑法第212條所定偽造「關於品行、能力、服務或其他相類
    之證書、介紹書」罪，係指偽造操行證書、工作證書、畢業
    證書、成績單、服務證、差假證或介紹工作之書函等而言(
    參照最高法院71年度台上字第2761號判決意旨參照)。又按
    錄音、錄影或電磁紀錄，藉機器或電腦之處理所顯示之聲音
    、影像或符號，足以為表示其用意之證明者，依刑法第220
    條第2項規定，以文書論；而稱電磁紀錄者，謂以電子、磁
    性、光學或其他相類之方式所製成，而供電腦處理之紀錄，
    刑法第10條第6項亦有明文。再者，刑法上所謂變造文書，
    指無製作權者，不變更原有文書之本質，擅自就他人所製作
    之真正文書，加以改造而變更其內容而言（最高法院91年度
    台上字第7541號、92年度台上字第6838號判決意旨參照）。
    另按影本與原本可有相同之效果，如將原本予以影印後，將
    影本之部分內容竄改，重加影印，其與無制作權人將其原本
    竄改，作另一表示其意思者無異，應成立變造文書罪；再按
    將偽造證書複印或影印，與抄寫或打字不同，其於吾人實際
    生活上可替代原本使用，被認為具有與原本相同之信用性。
    故在一般情況下可予以通用，應認其為與原本作成名義人直
    接所表示意思之文書無異。自非不得為犯刑法上偽造證書罪
    之客體（最高法院73年度台上字第3885號、75年度台上字第
    5498號判決意旨參照）。經查，被告己○○於107年12月間取
    得庚○○為典當丙車，而交付之丙車行車執照照片檔，該照片
    檔乃得藉由電腦、手機之處理所顯示之影像，亦以表彰丙車
    之所有權歸屬，屬刑法第220 條第2 項、第212條所稱之準
    特種文書無訛。被告己○○以手機上的繪圖軟體變造庚○○為車
    牌號碼「000-0000」（即甲車）車主之行車執照照片檔，變
    造完成表彰庚○○為車牌號碼「000-0000」車主之準特種文書
    ，再以IBON列印出該變造行車執照，之後交由被告張育笙提
    出予告訴人戊○○而行使之，揆諸前揭說明，自與行使變造行
    照原本之行為效果無殊。
　㈣核被告己○○、丙○○、丁○○、乙○○如事實欄一㈠所為，均係犯刑
    法第216條、第210條之行使偽造私文書、同法第339條之4第
    1項第2款之三人以上共同犯詐欺取財罪及戶籍法第75條第3
    項後段之冒用身分而使用他人交付之國民身分證罪；如事實
    欄一㈡所為，均係犯刑法第216條、第220條第2項、第212條
    之行使變造準特種文書、刑法第216條、第210條行使變造私
    文書及同法第339條之4第2項、第1項第2款、第3款之三人以
    上共同以網際網路散布犯詐欺取財未遂罪。公訴意旨認如事
    實欄一㈡部分，係犯變造（準）特種文書、變造私文書、三
    人以上詐欺取財未遂罪嫌，然變造之丙車行車執照、車輛買
    賣讓渡書，業經被告丁○○提出向告訴人行使，業據被告張育
    笙陳明在卷（見警卷第6頁反面），且被告丁○○係在臉書上
    公開張貼販賣甲車之訊息，故公訴意旨此部分適用法條尚有
    誤會。然因變造（準）特種文書、變造私文書後復持之行使
    ，其變造（準）特種文書、變造私文書
　　與行使行為間，僅犯罪階段程度不同，檢察官起訴之變造（
    準）特種文書、變造私文書罪，仍含括在行使變造（準）特
    種文書、變造私文書內，並未變更檢察官所引應適用之法條
    ，故無庸變更起訴法條；又加重詐欺之部分，亦適用同一法
    條，亦無庸變更起訴法條（最高法院91年度台上字第55號、
    96年度台上字第3690號判決意旨參照）。
　㈤證人陳○榤於○○機車租賃定型化契約書上偽簽甲○○之簽名及按
    捺指印之行為，均為偽造私文書之部分行為，其偽造私文書
    後復持以行使之，其偽造私文書之低度行為，應為行使偽造
    私文書之高度行為所吸收，不另論罪；被告己○○將丙車行車
    執照照片檔案及車輛買賣讓渡書上之車牌號碼、引擎號碼變
    造為甲車之資料，再以IBON列印出該變造行車執照，其後復
    由被告丁○○持以向告訴人行使之，其等變造準特種文書、變
    造私文書後持以行使，其等變造之低度行為應為行使之高度
    行為所吸收，亦不另論罪。
　㈥至公訴意旨就事實欄一㈡部分，雖未引用刑法第220條第2項之
    規定，惟因起訴書所載之犯罪事實已提及此犯罪態樣，
　　且於本院審理時已就上開事實、罪名告知被告(見本院卷第3
    52頁)，對被告等人之防禦權行使不生影響，本院自得予以
    審究。
  ㈦被告己○○、丙○○、丁○○、乙○○就如事實欄一㈠、㈡之犯行，與
    證人陳○榤均有犯意聯絡及行為分擔，均為共同正犯。
　㈧被告己○○、丙○○、丁○○、乙○○如事實欄一㈠所犯上開行使偽造
    私文書、三人以上共同犯詐欺取財及冒用身分而使用他人交
    付之國民身分證之犯行；及如事實欄一㈡所犯行使變造準特
    種文書、行使變造私文書、三人以上共同以網際網路散布犯
    詐欺取財未遂之犯行，各有同一目的且行為局部同一之情形
    ，係以一行為同時觸犯上開數罪名，均為想像競合犯，應依
    刑法第55條前段規定分別從一重之三人以上共同犯詐欺取財
    罪、三人以上共同以網際網路散布犯詐欺取財未遂罪處斷。
　㈨被告己○○、丙○○、丁○○、乙○○所犯上開三人以上共同犯詐欺
    取財罪、三人以上共同以網際網路散布犯詐欺取財未遂罪之
    犯意各別可分，行為互殊，均應分論併罰。
　㈩公訴意旨就事實欄一㈠部分，已敘及被告等人持甲○○之國民身
    分證，冒用甲○○身分租賃機車之事實，起訴法條雖漏未論及
    戶籍法第75條第3項後段之罪，然既已載明被告等人此部分
    犯行之犯罪構成要件，且經本院審理時諭知上開法條及罪名
    （見本院卷第352頁），無礙於被告等人防禦權之行使，本
    院自得併予審理。
  刑法第47條第1項所規定累犯之加重，以受徒刑之執行完畢，
    或一部之執行而赦免後，5年以內故意再犯有期徒刑以上之
    罪者，為其要件。依累犯規定加重其刑者，主要在於行為人
    是否曾受徒刑之執行完畢後，猶無法達到刑罰矯正之目的為
    要。而數罪併罰之案件，雖應依刑法第50條、第51條規定就
    數罪所宣告之刑定其應執行之刑，然此僅屬就數罪之刑，如
    何定其應執行者之問題，本於數宣告刑，應有數刑罰權，此
    項執行方法之規定，並不能推翻被告所犯係數罪之本質，若
    其中一罪之刑已於定執行刑之裁定前執行完畢，自不因嗣後
    定其執行刑而影響先前一罪已執行完畢之事實，謂無基此而
    為累犯規定之適用。於此情形，併合處罰之數罪，其中部分
    犯罪之刑先前所定應執行刑若已執行完畢，該部分犯罪即屬
    執行完畢，不因其嗣後再與他罪之刑另定應執行之刑，而影
    響先前該部分犯罪已執行完畢之事實（最高法院104年度台
    非字第139號判決意旨參照）。查：被告己○○前因①侵占、詐
    欺等案件，經原審法院以107年度聲字第339號裁定應執行有
    期徒刑1年2月確定，於107年6月29日易科罰金執行完畢；②
    復因詐欺等案件，經原審法院以107年度嘉簡字第1288號、1
    09年度嘉簡字第1132號判決、臺灣臺中地方法院以109年度
    訴緝字第127號判決分別判處有期徒刑3月、5月、6月（均得
    易科罰金）確定，上開①、②部分經原審法院以110年度聲字
    第54號裁定定應執行刑為有期徒刑2年1月（得易科罰金）確
    定，有臺灣高等法院被告前案紀錄表在卷可稽，是被告己○○
    於前開定應執行刑裁定前，①部分業已於107年6月29日易科
    罰金執行完畢，不因其嗣後再與②部分定應執行之刑，而影
    響執行完畢之事實，被告己○○受①部分有期徒刑執行完畢後5
     年以內，再故意犯本件有期徒刑以上之各罪，均為累犯。
    參酌司法院大法官釋字第775號解釋意旨，審酌被告己○○前
    案亦係侵害他人財產法益之犯罪，且甫於107年間執行完畢
    ，又再犯本案，顯見其對於刑罰反應力薄弱，且依本案犯罪
    情節，被告己○○不適宜量處最低法定刑，亦無何情輕法重而
    有刑法第59條減輕其刑規定之適用情形，本件加重其刑，不
    生被告己○○所受刑罰超過其所應負擔之情事，是本件就被告
    己○○所犯之罪，均應依刑法第47條第1項累犯規定加重其刑
    。
  事實欄一㈡部分，被告等人因已著手於詐欺犯罪行為之實行而
    不遂，為未遂犯，依刑法第25條第2項規定減輕其刑，並就
    被告己○○部分，先依累犯加重後減輕其刑。　　
　被告己○○之辯護人以被告己○○之犯罪情況顯有可憫恕之情，
    請依刑法第59條規定酌減其刑（見本院卷第398頁）。然按
    刑法第59條規定：「犯罪之情狀顯可憫恕，認科以最低度刑
    仍嫌過重者，得酌量減輕其刑」，此雖為法院依法得行使裁
    量之事項，然非漫無限制，必須犯罪另有特殊之原因、環境
    與情狀，在客觀上足以引起一般之同情，認為即予宣告法定
    最低度刑期，猶嫌過重者，始有其適用。經查，被告己○○與
    其他共同正犯為本案租車後轉賣之加重詐欺既遂、未遂犯行
    ，造成告訴人之損害，客觀上並無足以引起同情，而有一般
    人均認可予憫恕之情狀，自無從依刑法第59條規定 減輕刑
    責，是認被告己○○之辯護人此部分之請求並無理由
    。 　
四、撤銷改判之理由：
  ㈠原判決認被告己○○、張育笙、丙○○所犯事證明確，予以論罪
    科刑，固非無見。然查：⑴被告己○○、丙○○、張育笙如事實
    欄一㈠部分亦成立戶籍法第75條第3項後段之罪，已如前述，
    原判決漏未論以被告等人此部分行為亦成立戶籍法第75條第
    3項後段之罪，容有違誤；⑵量刑之輕重固屬事實審法院得依
    職權自由裁量之事項，且以自由證明為已足，然仍應本於一
    定之事實、情況，作為判斷之基礎，以達應報、一般預防、
    特別預防等多元刑罰之目的。是如關於量刑輕重所賴以決定
    之事實、情況已有變化，法院自得依職權自由裁量之，以達
    客觀上妥適量刑之要求。查，被告己○○於本院準備程序、審
    理時已經坦承有為事實欄一㈠、㈡所示之犯行，已如前述，與
    原審否認犯行之犯後態度已有不同，原審未及審酌，尚有未
    合；⑶又行為人犯後悔悟之程度，是否與被害人（告訴人）
    達成和解，及其後是否能確實善後履行和解條件，以彌補被
    害人（告訴人）之損害，均攸關於法院判決量刑之審酌，且
    基於「修復式司法」理念，國家亦有責權衡被告接受國家刑
    罰權執行之法益與確保被害人（告訴人）損害彌補之法益，
    務必使二者間在法理上力求衡平。查被告丙○○於本院審理時
    已與告訴人達成和解，同意賠償告訴人4萬元，且已賠償2萬
    元等情，有辯護人提出之刑事陳報狀及所附之和解契約、轉
    帳明細（見本院卷第421-427頁）、本院公務電話查詢紀錄
    表（見本院卷第507、509頁）在卷可佐，顯見被告丙○○犯罪
    後態度已有不同，據此，有關原審就量刑審酌之事項已發生
    變動，原審未及審酌上情，而有未洽；⑷被告丙○○於本院審
    理時，已與告訴人達成和解，約定被告丙○○願給付告訴人4
    萬元，並已給付2萬元，已如前述，原審再為沒收被告丙○○
    之犯罪所得1千元，有過苛之虞（詳如後述），亦有不當；⑸
    本件變造之丙車行車執照、車輛買賣讓渡書，業經員警於被
    告丁○○身上查獲而扣案，此據被告張育笙陳明在卷（見警卷
    第3頁反面），原審認未扣案，故以未扣案之方式諭知沒收
    及追徵其價額，實有誤會。另依後述理由，此部分物品僅須
    在被告己○○項下沒收即可，原審未予釐清，而一併於被告丙○○、張育笙項下諭知沒收，容有未當。被告張育笙以原審量
    刑過重，請求從輕量刑為由，指摘原判決不當，固無理由，
    惟被告己○○上訴意旨以其已坦承犯行，請求從輕量刑，及被
    告丙○○以其已與告訴人達成和解，並已賠償部分款項，請求
    從輕量刑，則均為有理由，且原審判決復有上開可議之處，
    即屬無可維持，自應由本院將原判決關於被告己○○、張育笙
    、丙○○部分予以撤銷改判。
　㈡另原審疏未詳查，認檢察官所舉事證，不足證明被告乙○○有
    事實欄一㈠、㈡所示之行為，而為被告乙○○無罪之諭知，尚有
    未洽。檢察官上訴意旨指摘原判決此部分不當，非無理由，
    應由本院將原判決關於被告乙○○無罪之部分予以撤銷改判。
　㈢爰審酌被告己○○、丙○○、丁○○、乙○○正值青年，不思正途賺
    取財物，竟欲以租車變賣方式牟利，其等對告訴人詐欺取得
    之甲車、乙車均已發還告訴人，有贓物認領保管單2份在卷
    可參；其等為售出贓車，而變造行車執照、車輛買賣讓渡書
    ，且上網張貼售車廣告，欲使買家誤信該車來源合法，所幸
    告訴人上網發覺該售車廣告與警方聯繫，始查獲被告己○○、
    丙○○、丁○○、乙○○之犯行；被告己○○為本件犯行之主導者，
    被告丙○○並非實際與告訴人接洽承租機車及販賣機車之人，
    然被告丙○○均在旁確認被告丁○○之交易行為是否順利，顯然
    被告丙○○之參與程度非低，被告丁○○從前階段租車、上網張
    貼販賣甲車廣告、與賣家交易甲車均有參與，被告乙○○參與
    謀議及出面租車之行為；被告乙○○始終否認犯行，被告丙○○
    、丁○○於原審及本院審理時坦承犯行，被告己○○亦已於本院
    審理時認罪不諱，且被告丙○○事後已與告訴人達成和解，並
    已賠償告訴人2萬元之犯後態度；兼衡被告己○○自陳高中畢
    業之智識程度，已婚，育有2名未成年子女，入監前從事網
    拍工作，家境勉持；被告丙○○自陳國中畢業之智識程度，未
    婚，無小孩，目前為台積電正職員工，月收入約4、5萬元；
    被告丁○○於原審審理時自陳高職肄業，已婚，沒有小孩，目
    前與太太同住，從事粗工工作，家裡經濟勉持；被告乙○○自
    陳高中肄業之智識程度，未婚、無小孩，目前係開怪手的學
    徒，月收入約2萬2千元等一切情狀，分別量處如主文第二至
    五項所示之刑，並考量被告己○○、張育笙、乙○○侵害法益程
    度、手段等，定其等應執行之刑如主文第二、四、五項所示
    。
五、沒收之說明：
　㈠○○機車租賃定型化契約書固係被告己○○、丙○○、張育笙、乙○○犯如事實欄一㈠犯行所用之物，然此業經執以向告訴人行使
    並交付，已非被告己○○、丙○○、丁○○、乙○○所有之物。然其
    上偽造之甲○○署押、指印各1枚，均為偽造之署押，不問是
    否屬於被告與否，應依刑法第219條之規定宣告沒收。
　㈡變造之丙車行車執照、車輛買賣讓渡書，業經員警於被告丁○○身上查獲而扣案（見警卷第3頁反面），此為被告己○○所變
    造，屬被告己○○一人可支配，為其所有，於其所犯事實欄一
    ㈡項下沒收即可，而被告丙○○、張育笙、乙○○就變造之丙車
    行車執照、車輛買賣讓渡書並無事實上之處分權，自無庸於
    其等所犯事實欄一㈡項下沒收。至變造之丙車行車執照照片
    檔，並未扣案，且僅屬電磁紀錄，價值不高，倘予宣告沒收
    或追徵其價額，徒增司法資源之無端耗費，並無必要性，且
    欠缺刑法上之重要性，故依刑法第38條之2第2項規定，不予
    宣告沒收或追徵其價額。
　㈢被告等人如事實欄一㈠詐欺取得之甲、乙車，為其等犯罪所得
    ，然已實際發還與告訴人，有告訴人出具之贓物認領保管單
    可證（見警卷第25-26頁），爰依刑法第38條之1第5項規定
    ，不予宣告沒收。
　㈣被告丙○○於原審審理時證稱：事後己○○有拿幾千元給我，可
    能是因為我跟著丁○○去交易等語（見原審卷一第246頁），
    然因實際數額無法認定，依有疑唯利於被告原則，爰認定被
    告丙○○此部分之犯罪所得為1千元，原固應依刑法第38條之1
     第1 項前段、第3 項之規定宣告沒收，並於全部或一部不
    能沒收時，追徵其價額。惟被告丙○○業已與告訴人達成和解
    ，被告丙○○願給付4萬元予告訴人，並已給付2萬元，若再就
    上開犯罪所得1千元宣告沒收或追徵，實有過苛之虞，依刑
    法第38條之2 第2 項之規定，自無宣告沒收或追徵之必要，
    併此敘明。
　㈤被告己○○為變造丙車行車執照所使用之手機，並未扣案，而
    該物並非違禁物，亦非必要沒收之物，且為日常生活所用之
    物，是認如加以宣告沒收或追徵，有過苛之虞，亦欠缺刑法
    上之重要性，爰依刑法第38條之2 第2 項之規定，不予宣告
    沒收或追徵。　
  ㈥被告己○○所犯上開各罪所宣告沒收之物，依刑法第40條之2 
    第1 項規定，應併執行之。　
六、緩刑之諭知部分：
　㈠被告丙○○前未曾因故意犯罪受有期徒刑以上刑之宣告，有臺
    灣高等法院被告前案紀錄表在卷可按，其一時失慮而犯本案
    ，惟犯後坦認犯行，且已與告訴人達成和解，並已賠償告訴
    人部分款項，其餘款項告訴人同意分期給付，業如前述，堪
    認被告丙○○犯後態度尚佳，頗具悔意，茲念其僅因一時失慮
    ，致罹刑典，經此偵審程序、科刑教訓後，應知所警惕，信
    無再犯之虞，是本院認對被告丙○○所宣告之刑（有期徒刑1
    年1月、6月），均以暫不執行為適當，爰依刑法第74條第1 
    項第1款規定，均宣告緩刑4年，以勵自新。
  ㈡又按「緩刑宣告，得斟酌情形，命犯罪行為人為下列各款事
    項：一、向被害人道歉。二、立悔過書。三、向被害人支付
    相當數額之財產或非財產上之損害賠償。四、向公庫支付一
    定之金額。五、向指定之政府機關、政府機構、行政法人、
    社區或其他符合公益目的之機構或團體，提供四十小時以上
    二百四十小時以下之義務勞務。六、完成戒癮治療、精神治
    療、心理輔導或其他適當之處遇措施。七、保護被害人安全
    之必要命令。八、預防再犯所為之必要命令。」，刑法第74
    條第2 項定有明文，故緩刑宣告，得依刑法第74條第2 項第
    3 款斟酌情形，命犯罪行為人向被害人支付相當數額之財產
    或非財產上之損害賠償。查被告丙○○業已與告訴人達成和解
    ，同意賠償告訴人4萬元，扣除前已給付2萬元予告訴人外，
    其餘款項2萬元，爰依刑法第74條第2 項第3款規定，命被告
    丙○○應按和解之內容，按期給付予告訴人（如附表所示），
    此為本院緩刑附加之條件，以促被告丙○○後續仍應依約給付
    賠償金與告訴人。又上開命被告丙○○應支付告訴人損害賠償
    之部分，乃緩刑宣告附帶之條件，依刑法第75條之1 第1 項
    第4 款規定，違反上開條件，已足認原宣告之緩刑難收其預
    期效果，而有執行刑罰之必要者，亦得由檢察官聲請法院撤
    銷其宣告，以促使被告丙○○確實遵守並履行其緩刑所附加之
    條件。
參、本件被告張育笙經合法傳喚，無正當之理由未於審判期日到
    庭，爰依刑事訴訟法第371 條之規定，不待其陳述，逕行判
    決。　
據上論斷，應依刑事訴訟法第371條、第369條第1項前段、第364
條、第299條第1項前段，戶籍法第75條第3項後段，刑法第11條
前段、第28條、第339條之4第1項第2款、第3款、第2項、第216
條、第210條、第212條、第220條第2項、第47條第1項、第25條
第2項、第55條前段、第51條第5款、第219條、第38條第2項前段
、第74條第1項第1款、第2項第3款，刑法施行法第1條之1第1項
，判決如主文。
本案經檢察官葉美菁提起公訴，檢察官楊麒嘉提起上訴，檢察官
葉耿旭到庭執行職務。　　　
中　　華　　民　　國　　110 　年　　11　　月　　23　　日
                  刑事第三庭    審判長法　官  陳連發
                                      法　官  洪榮家
                                      法　官  何秀燕
以上正本證明與原本無異。
如不服本判決應於收受送達後20日內向本院提出上訴書狀，其未
敘述上訴理由者，並得於提起上訴後20日內向本院補提理由書（
均須按他造當事人之人數附繕本）「切勿逕送上級法院」。
　　　　　　　　　　　　　　　　　　　書記官  翁心欣
中　　華　　民　　國　　110 　年　　11　　月　　23　　日
附錄本案論罪科刑法條：
中華民國刑法第210條
（偽造變造私文書罪）
偽造、變造私文書，足以生損害於公眾或他人者，處5年以下有
期徒刑。

中華民國刑法第212條
偽造、變造護照、旅券、免許證、特許證及關於品行、能力、服
務或其他相類之證書、介紹書，足以生損害於公眾或他人者，處
1年以下有期徒刑、拘役或9千元以下罰金。

中華民國刑法第216條
（行使偽造變造或登載不實之文書罪）
行使第210條至第215條之文書者，依偽造、變造文書或登載不實
事項或使登載不實事項之規定處斷。

中華民國刑法第220條
（準文書）
在紙上或物品上之文字、符號、圖畫、照像，依習慣或特約，足
以為表示其用意之證明者，關於本章及本章以外各罪，以文書論
。
錄音、錄影或電磁紀錄，藉機器或電腦之處理所顯示之聲音、影
像或符號，足以為表示其用意之證明者，亦同。

中華民國刑法第339條之4
犯第339條詐欺罪而有下列情形之一者，處1年以上7年以下有期
徒刑，得併科1百萬元以下罰金：
一、冒用政府機關或公務員名義犯之。
二、三人以上共同犯之。
三、以廣播電視、電子通訊、網際網路或其他媒體等傳播工具，
    對公眾散布而犯之。
前項之未遂犯罰之。

戶籍法第75條
意圖供冒用身分使用，而偽造、變造國民身分證，足以生損害於
公眾或他人者，處5年以下有期徒刑、拘役或科或併科新臺幣50
萬元以下罰金。
行使前項偽造、變造之國民身分證者，亦同。
將國民身分證交付他人，以供冒名使用，或冒用身分而使用他人
交付或遺失之國民身分證，足以生損害於公眾或他人者，處3年
以下有期徒刑、拘役或科或併科新臺幣30萬元以下罰金。　　
　　
附表：（本件被告丙○○部分之緩刑條件）
被告丙○○應於民國110年12月5日前給付告訴人戊○○新臺幣貳萬元（匯款帳號：中國信託商業銀行000000000000號帳戶） 

【卷目索引】
⒈雲林縣警察局虎尾分局雲虎警偵字第1081000394號卷，即警卷 
⒉108年度偵字第1620號卷，即偵1卷《即原判決『偵20號卷』） 
⒊108年度少連偵字第78號卷，即偵2卷《即原判決『偵78號卷』） 
⒋108年度偵緝字第219號卷，即偵3卷《即原判決『偵19號卷』） 
⒌109年度偵緝字第77號卷，即偵4卷 
⒍109年度少連偵字第17號卷，即偵5卷《即原判決『偵17號卷』） 
⒎109年度少連偵字第20號卷，即偵6卷《即原判決『偵20號卷』）  
⒏原審109年度訴字第425號卷，即原審卷 
⒐本院110年度上訴字第716號卷，即本院卷